---
title: "Variograma"
output: html_notebook
---

Conversao do programa da minha tese variograma.m para R
com correçoes ao codigo, onde suspeito estar com erro



primeira parte

[filename1,filepath1]=uigetfile({'*.*','All Files'},...'Select Data File 1');
cd(filepath1);
BGDC=load(filename1);
filename2=strrep(filename1,'.','_');
x = BGDC(:,1);
y = BGDC(:,2);
z = BGDC(:,3);
DENSIDADE=2.100
hi=500
hinc=input('hinc=');
%hf=input('hf=');
hf=12000
tol=input('tol= lag ');
[L,M]=size(BGDC);
n=L;
ind=1;


```{r}
options(digits=12)
filename1 <- file.choose()
BDGC  <- read.table(filename1,header=FALSE,sep="\t",dec=".",numerals="no.loss")
#BDGC  <- scan(filename1,sep="\t",dec=".")
colnames(BDGC) =c("X","Y","Z")
#variaveis
DENSIDADE=2.100
hi=500
#increment0
hinc=50
hf=12000
tol=100
n=length(BDGC$X)
ind=1



```



for h=hi:hinc:hf;
s=0;
m=0;
j=1;

% Caulcula o valor do variograma para o "lag"h.
   for j=1:n-1,
     % Calcula vetorizado as distancias entre os pontos e as
     % respectivas diferencas entre as grandezas nestes pontos.
     

  %modificada para varios bgs
     a=[  z(j,1)-z(j+1:n,1),  ( (x(j)-x((j+1):n)).^2+(y(j)-y((j+1):n)).^2 ).^0.5];

     #Encontra os índices "i"das componetes que estão

     % dentro do "lag" tol, e soma os quadrados das

     % componentes encontradas

     i=find( a(:,2) <(h+tol) & a(:,2) > (h-tol));
     s=sum((a(i,1)).^2)+s;  nao presiso do quadrado pois ja fiz durante o caluculo da matriz\
     
     m=length(a(i,1)~=0)+m;
   end
gama(ind,2)=s/m;
gama(ind,1)=h;
ind=ind+1;
end


```{r}
#a101=dist(as.matrix(BDGC), method = "euclidean", diag = FALSE, upper = FALSE, p = 2)
#a102=as.matrix(BDGC)

#df$distance <- apply(df, 1, function(x) dist(matrix(x, nrow = 2, byrow = TRUE)))
hdist=list()
n=length(BDGC$X)

for (i in 1:n){ 
  hdistz=cbind((BDGC$Z-BDGC$Z[i])^2)
  hdistxy=cbind(sqrt((BDGC$Y-BDGC$Y[i])^2+(BDGC$X-BDGC$X[i])^2) )
  hdist[[i]]=cbind(hdistz,hdistxy)
}
hdistv=do.call(rbind,hdist)  
#rm(hdist)
```












































